【裁判字號】    95,交抗,179
【裁判日期】    951213
【裁判案由】    聲明異議
【裁判全文】
臺灣高等法院高雄分院刑事裁定         95年度交抗字第179號
抗告人即
受處分人    甲○○
上列抗告人因違反道路交通管理處罰條例聲明異議案件，不服臺
灣屏東地方法院中華民國95年10月16日裁定（95年度交聲字第17
4 號），提起抗告，本院裁定如下：
    主  文
抗告駁回。
    理  由
一、抗告意旨略以：伊係因當時情況緊急，乃將汽車駛進槽化線
    內，並無跨越槽化線，卷附照片2 張不足以證明抗告人有違
    規情事，伊反因駛進槽化線避險而免除一場禍害云云。
二、按汽車行駛於高速公路，不遵使用限制、禁止、行車管制及
    管理事項之管制規則而有下列行為者，處汽車駕駛人新臺幣
    （下同）3,000 元以上6,000 元以下罰鍰：四、未依規定變
    換車道，道路交通管理處罰條例第33條第1 項第4 款定有明
    文；而汽車駕駛人駕駛汽車違反道路交通管理處罰條例第33
    條規定者，除應依該條所規定之罰鍰處罰外，並予記違規點
    數1 點，同條例第63條第1 項亦有規定。又「槽化線，用以
    引導車輛駕駛人循指示之路線行駛，並禁止跨越。劃設於交
    岔路口、立體交岔之匝道口或其他特殊地點」、「匝道︰指
    交流道中為加減速車道及主線車道與其他道路間之連接部分
    」，道路交通標誌標線號誌設置規則第171 條第1 項、高速
    公路交通管制規則第2 條第12款分別訂有明文。次按汽車在
    行駛途中，不得驟然或任意變換車道，如欲超越前車或變換
    車道時，應先顯示方向燈告知前後車輛，並保持安全距離及
    間隔，方得超越或變換車道；汽車駛離高速公路主線車道擬
    進入交流道、服務區、休息站時，應先駛入外側車道，再循
    減速車道逐漸降低速率行駛之，高速公路及快速公路交通管
    制規則第11條、第18條亦分別訂有明文。
三、經查：抗告人甲○○於95年8 月6 日下午4 時25分許，駕駛
    車號D6-5651 號自用小客車，行至國道3 號北上415.9 公里
    竹田系統交流道匝道出口處，跨越槽化線變換車道至外側車
    道行駛，而遭警以拍照方式採證予以掣單逕行舉發之事實，
    有內政部警政署國道公路警察局第五警察隊95年9 月12日書
    函、警方所拍攝之違規照片2 張及舉發違反道路交通管理事
    件通知單1 紙在卷可憑（見原審卷第8 、9 頁）。且依卷附
    2 張相片所示之地面槽化線與抗告人所駕駛車輛之相對位置
    研判，編號相片顯示抗告人原駕車行駛於外側車道，直至
    行近匝道槽化線時，開啟右轉方向燈即駛入槽化線，欲自槽
    化線駛入而變換至匝道，而正跨越槽化線之情形；編號相
    片則為抗告人跨越槽化線後行駛於匝道之情形至明，此有上
    開舉發違規相片可證（見原審卷第7-1 、7-2 頁）。抗告人
    確有未依規定變換車道（跨越槽化線駛入）之違規情事甚明
    。又高速公路於臨近交流道路段之相當距離均劃設有進入連
    接匝道之車道，汽車駕駛人欲駛入交流道匝道，本宜注意儘
    早駛入該車道，以策安全。惟本件抗告人遲至匝道槽化線前
    ，未顧及行車安全，冒然跨越槽化線變換車道駛入交流道匝
    道，其行為已屬不當。又依卷附照片觀之，抗告人係跨越
    槽化線後超越正行駛於其右方之白色汽車，已見抗告人於駛
    近匝道時應有加速超車之動作，此自卷附照片所示，抗告
    人已超越該白色汽車而行駛於匝道即明。抗告人欲變換車道
    轉入匝道，儘可於槽化線前車道變換而行駛於其右方白色、
    藍色汽車之後而魚貫駛離高速公路，並無所謂緊急情況可言
    。抗告人不此之圖，於行近匝道槽化線時，始冒然跨越槽化
    線超車駛入匝道，其違規情形反有造成車禍之立即危險，其
    上開所辯，顯屬無據，不足採信，是抗告人上開違規情事明
    確。原處分機關援引道路交通管理處罰條例第33條第1 項第
    4 款裁決抗告人罰鍰3,000 元，並依同條例第63條第1 項規
    定記違規點數1 點，尚非無據。原審因認本件異議為無理由
    ，裁定駁回抗告人之異議，核無違誤。抗告人仍執陳詞提起
    抗告，並無理由，應予駁回。
四、據上論結，應依道路交通案件處理辦法第26條，刑事訴訟法
    第412條，裁定如主文。
中    華    民    國    95    年    12    月    13    日
                  刑事第四庭    審判長法官  蕭權閔
                                      法官  陳吉雄
                                      法官  林水城
以上正本證明與原本無異。
本裁定不得再抗告。
中    華    民    國    95    年    12    月    13    日
                                    書記官  吳新貞


司法院資訊處製作；財團法人民間司法改革基金會備份。
